臺灣高等法院民事裁定
109年度重上字第589號
上  訴  人  陳天來  

訴訟代理人  王聰明律師
上訴人因與被上訴人陳楊滿等間請求所有權移轉登記等事件，對
於中華民國109年6月16日臺灣桃園地方法院108年度重訴字第98
號判決，提起上訴，本院裁定如下：
     主   文
本件訴訟標的價額核定為新臺幣捌仟捌佰零陸萬貳仟陸佰肆拾柒
元。
上訴人應於收受本裁定正本送達之日起柒日內，補繳第一審裁判
費新臺幣柒萬捌仟零伍拾陸元及第二審裁判費新臺幣壹拾壹萬柒
仟零捌拾肆元。
      理   由
一、按向第二審法院上訴，應依民事訴訟法第77條之16第1項規
    定繳納裁判費，此為必須具備之程式；核定訴訟標的之價額
    ，以起訴時之交易價額為準；無交易價額者，以原告就訴訟
    標的所有之利益為準，民事訴訟法第77條之1第2項亦定有明
    文。
二、查本件上訴人於原審起訴主張其與被上訴人陳楊滿間就如附
    表一編號1至8所示不動產(下合稱系爭不動產)有借名登記關
    係，其已終止該借名登記關係，依民法第541條第2項、第17
    9條規定得請求陳楊滿返還上開不動產，因陳楊滿將附表一
    編號1、2、4、6、7、8所示不動產贈與其餘被上訴人，爰依
    民法第244條第1項、第4項規定撤銷該贈與行為及所有權移
    轉登記之物權行為，並代位請求塗銷該所有權移轉登記，及
    陳楊滿將系爭不動產所有權移轉登記予其。則上訴人訴訟目
    的係欲使系爭不動產回復登記為其所有，訴訟標的價額之核
    定，應以上訴人所受利益即起訴時(即107年9月，見原法院
    桃司調字卷第4頁)系爭不動產之客觀交易價格為斷。爰核定
    本件訴訟標的價額為新臺幣(下同)8806萬2647元，應徵第一
    審裁判費78萬7016元、第二審裁判費118萬524元，扣除其已
    分別繳納第一審裁判費70萬8960元及第二審裁判費106萬344
    0元(見原審卷第2頁、本院卷第18頁)，尚應補繳第一審裁判
    費7萬8056元及第二審裁判費11萬7084元(計算式如附表二)
    。上訴人應於收受本裁定正本送達之日起7日內，如數逕向
    本院補繳，逾期未繳納，即駁回上訴人之上訴。 
中　　華　　民　　國　　109 　年　　9 　　月　　14　　日
                  民事第二十五庭
                      審判長法  官  謝碧莉
                            法  官  林晏如
                            法  官  陳月雯
附表一
編  號 土地/基地坐落     面積  權利範圍  土地每平方公尺之公告現值、及房屋課稅現值(107年度)  核定價額(元以下四捨五入)  縣  市 區  域 段  別 地 號 /建號 平方 公尺    1 桃園市 新屋區 埔頂段 埔頂小段 2123 地號 2,012 全部 7,300 14,687,600 2 桃園市 新屋區 埔頂段 埔頂小段 2124 地號 1,423 全部 3,100 4,411,300 3 桃園市 新屋區 埔頂段 埔頂小段 2125 地號 1,135 全部 4,348 4,934,980 4 桃園市 新屋區 埔頂段 埔頂小段 2125-1 地號 1,183 全部 3,744 4,429,152 5 桃園市 新屋區 埔頂段 埔頂小段 2126 地號 962 全部 3,956 3,805,672 6 桃園市 新屋區 埔頂段 埔頂小段 2127 地號 1,738 全部 3,246 5,641,548 7 桃園市 蘆竹區 錦興段 569 地號 452.8 全部 89,409 40,484,395 8 桃園市 蘆竹區 錦興段 3290-1 建號 946.44 全部 9,668,000 9,668,000  合計  88,062,647       

附表二
訴訟標的價額 88,062,647元 應補繳之第一審裁判費 787,016－708,960=78,056元 應補繳之第二審裁判費 1,180,524－1,063,440=117,084元 
正本係照原本作成。
核定訴訟標的價額部分，如不服裁定得於收受送達後10日內向本
院提出抗告狀，並繳納抗告費新臺幣1千元。
命補繳裁判費部分不得抗告。
中　　華　　民　　國　　109 　年　　9 　　月　　14　　日

  　　　　　　　　　　　　　書記官  侯雅文